臺灣新北地方法院民事裁定
111年度小上字第81號
上  訴  人  金寶芳  
被 上訴 人  張潔敏  

上列當事人間請求返還押租金事件，上訴人對於中華民國111年2
月24日本院板橋簡易庭110年度板小字第4196號第一審判決提起
上訴，本院合議庭裁定如下：
    主  文
上訴駁回。
第二審訴訟費用新臺幣（下同）1,500元由上訴人負擔。
    理  由
一、按對於小額程序之第一審裁判之上訴，非以其違背法令為理
    由，不得為之，民事訴訟法第436條之24第2項定有明文。又
    當事人以小額訴訟程序之第一審判決違背法令為理由提起上
    訴時，就原判決如何不適用法規或適用法規不當，其上訴狀
    或理由書應有具體之指摘，並揭示該法規之條項或其內容。
    依民事訴訟法第469條第1款至第5款所列各款事由提起上訴
    者，其上訴狀或理由書應揭示合於該條款之事實，若小額訴
    訟程序上訴人之上訴狀或理由書未依上述方法表明者，自難
    認已對原判決之違背法令有具體之指摘，其上訴即不合法（
    最高法院71年台上字第314號裁判意旨參照）。再按上訴不
    合法者，第二審法院應依民事訴訟法第436條之32第2項準用
    第444條第1項規定，以裁定駁回之。
二、本件上訴意旨略以：
　㈠上訴人因事務繁忙且身體狀況不佳，雖於原審言詞辯論期未
    到場，但有事先提出答辯狀，對原判決不服的理由如下：
　　⒈被上訴人在租屋處主結構牆面打6個洞是事實，因無立即傷
      害呈現，故此部分並未向其求償。
　　⒉浴室肥皂架於交屋時是完好的，故就浴室肥皂架毀損部分
      請求200元。
　　⒊被上訴人未歸還2組鑰匙與2個大樓磁扣部分請求1,080元。
　　⒋上訴人要求與被上訴人一同清潔消毒房屋，且雙方約定4月
      3日早上9時，是因有2隻貓生活在租屋處1年，且疫情嚴峻
      。而被上訴人於109年4月1日與2隻貓搬離，並於4月2日要
      求管理員簽收租屋處鑰匙遭拒。嗣後上訴人用了2天清潔
      消毒租屋處，故請求清潔費2,000元。
　　⒌馬桶進水器修繕費用1,200元。
　　⒍大樓管理費每月為882元，被上訴人自4月1日至4月4日管理
      費共118元未繳。
　　⒎上訴人在被上訴人欲承租時有告知，因房貸的壓力，租金
      支出不要報稅，並得到被上訴人之認可，且房屋租賃契約
      第17條亦載明若因報稅影響到出租人的所得，應由承租人
      負責補貼，是被上訴人違約致上訴人中低收老人生活補助
      短少之46,560元應由被上訴人支出。
　　⒏上訴人求償金額合計為15,158元（計算式：浴室肥皂架200
      元＋2組鑰匙與2個大樓磁扣1,080元＋清潔費2,000元＋馬桶
      進水器1,200元＋大樓管理費118元＋中低老人生活補助短少
      46,560元－押金36,000元＝15,158元）。
  ㈡上訴人年事已高，在外承租一間雅房辛苦的過日子，如今還
    完整、安好的活著是長年以來一直有個世界各國國家政府支
    持的聯合團隊在處理本人的安全問題，上訴人這幾十年的血
    淚只為了為人類福祉繼續走下去。鈞院完全無視於上訴人的
    答辯、舉證的資料以及查證政府公開資訊，取而代之的是自
    由心證與被上訴人不實的答辯作為判決的依據，草菅人命實
    在痛心。為此，依法提起上訴，請求原判決廢棄及被上訴人
    應給付上訴人15,158元，及自110年12月23日起至清償日止
    ，按週年利率5%計算之利息等語。
三、經查，上訴人所執上訴理由，均係其就兩造紛爭事實上主張
    之重申，並未表明原判決有何違背法令之處，而僅就原審對
    事實之認定、對證據之調查及採認有所爭執，惟上開事項屬
    事實審法院取捨證據、認定事實之職權範圍，應由事實審法
    院斟酌辯論意旨及調查證據之結果判斷之。本件原審就其取
    捨證據、認定事實，已於原判決內予以說明，上訴人未依前
    述法律規定具體表明原判決有何違背法令之情事，僅就原審
    所為事實認定及證據斟酌、取捨之當否加以爭論，就原判決
    有如何不適用法規或適用法規不當等情未有任何說明，自難
    認上訴人對原判決如何違背法令已有具體之指摘。從而，依
    前述法律規定之相關說明，其上訴難認合法，應由第二審法
    院以裁定駁回之。
四、本件第二審訴訟費用應依民事訴訟法第436條之32第1項準用
    同法第436條之19條第1項確定為如主文第2項所示金額。
五、據上論結，本件上訴為不合法，依民事訴訟法第436條之32
    第1項、第2項、第444條第1項、第471條第1項、第436條之1
    9第1項、第95條、第78條，裁定如主文。
中　　華　　民　　國　　111 　年　　5 　　月　　9 　　日
                民事第六庭    審判長法　官　許瑞東
　　　　　　　　
                                    法　官　莊惠真
　　　　　　　　　　　　　　　　　　
                                    法　官　許映鈞
以上正本係照原本作成。
本裁定不得抗告。
中　　華　　民　　國　　111 　年　　5 　　月　　9 　　日
                                   書記官　賴麗莎